# 亏损合同认定

提问人：wx_6160292c64e2 时间：2022-10-08 11:22:02
请教陈版主：
背景：A和B公司均属于创新药公司，A公司和B公司约定，A公司受托研发M产品，收取费用 1000 万元，A公司为执行该合同，预期后期合同履约成本明显超过 1000 万，但看好M产品未来市场空间，约定享有M产品研发成功后上市销售的利润50%。
问题：请问陈版主，A公司角度，是否将该项合同认为是亏损合同呢？根据亏损合同定义，“履行合同义务不可避免发生的成本超过预期经济利益的合同”，关于这里的预期经济利益，是否需要考虑未来“预期经济利益中包含50%的利润分成”。有人觉得，后期的利润分成时可变对价，收入不确认，这里的预期经济利益也不考虑；有人觉得，如果不考虑这部分预期经济利益，企业根本不会签订这个合同，根本不具备合理的商业理由。想请教陈版主看法。

回答人：chenyiwei
未来的“预期经济利益”应包含后续的可变对价（预计很可能获得的销售分成金额的最佳估计数）。如果不将其纳入，即认定为亏损合同，则不符合双方的商业意图及本案例的实际情况。
后续研发期间，每个资产负债表日，都应当结合对于研发成功的可能性及其产品商业化前景的重新评估（包括研发成功并获批上市是否存在重大技术障碍，市场上是否已经或即将推出竞品等），重新评估包含未来收益分成在内的未来经济利益流入估计数，必要时可能需确认亏损合同相关预计负债（但预计可能性不大，因为此类研发合同一般都会约定在遇到难以克服的重大技术障碍或者市场环境发生重大变化时可以终止，以及时止损，即一般不属于不可撤销合同，一般不会走到亏损合同这一步）。